【裁判字號】    95,簡上,232
【裁判日期】    950327
【裁判案由】    家暴傷害
【裁判全文】
台灣屏東地方法院刑事判決      95年度簡上字第232號
上  訴  人  臺灣屏東地方法院檢察署檢察官
被      告  乙○○
上列上訴人因被告涉犯傷害案件，不服台灣屏東地方法院95年度
簡字第1378號中華民國95年10月31日第一審簡易判決（聲請簡易
判決處刑案號95年度偵字第4424號），提起上訴，本院管轄之第
二審合議庭判決如下：
    主  文
上訴駁回。
    事  實
一、乙○○為甲○○之夫姊，2 人具有家庭暴力防治法第3 條第
    4 款所定之家庭成員關係。乙○○於民國95年4 月24日下午
    1時許，在屏東縣恆春鎮○○路26號甲○○之住家前，因誤
    解甲○○毆打其孫子，竟基於傷害之犯意，以手抓住甲○○
    之頭髮，並以手及鞋子毆打甲○○，致甲○○受有頭部外傷
    合併腦震盪、頭頂部血腫3 ×3 公分、頸背部皮下瘀腫3 ×
    2 公分、右上臂皮下瘀腫2 ×2 公分、右手皮下瘀腫3 ×2
    公分及左肘部皮下瘀腫5 ×2 公分之傷害。
二、案經甲○○訴由臺灣屏東地方法院檢察署檢察官聲請以簡易
    判決處刑。
    理  由
一、被告乙○○坦承於上開時、地與告訴人甲○○發生爭執並抓
    住告訴人頭髮之事實，惟辯稱是與告訴人互毆云云。然查告
    訴人並未毆打被告等情，業據證人甲○○、證人張董癸花結
    證明確，並有告訴人之驗傷診斷證明書3 份附卷可稽，事證
    明確，被告犯行堪以認定。
二、查被告為被害人甲○○之夫姐，兩人間具有家庭暴力防治法
    第3 條第4 款所定之家庭成員關係（二親等旁系姻親），被
    告傷害被害人之身體，構成家庭暴力防治法第2 條第2 項所
    稱之家庭暴力罪，惟該條項並無刑罰規定，仍應論以刑法第
    277 條第1 項之普通傷害罪。原審審酌被告並無前科，素行
    尚稱良好，及其為被害人之夫姐，僅因細故即對被害人施暴
    ，致被害人受有前述傷害，絲毫不顧姻親情誼，暨其於犯罪
    後飾詞卸責，且未賠償被害人所受損害，難謂已有改悔之意
    等一切情狀，依刑事訴訟法第449 條第1 項前段、第454 條
    第2 項，刑第2 條第1 項前段、修正前刑法第277 條第1項
    、第41條第1 項前段，罰金罰鍰提高標準條例第1 項前段、
    修正前罰金罰鍰提高標準條例第2 條之規定，逕以簡易判決
    處有期徒刑4 月，並諭知易科罰金之折算標準，其認事用法
    ，均無不合，量刑亦屬妥適。檢察官上訴意旨空言指摘原審
    判決量刑過輕，顯無理由，應予駁回。
據上論斷，應依刑事訴訟法第455 條之1 第1 項、第3 項、第36
8 條，判決如主文。
本案經檢察官陳川傑到庭執行職務。
中    華    民      國      95    年   3    月   27   日
                    刑事第五庭
                              審判長法  官  石家禎
                                    法  官  李宜娟
                                    法  官  林家聖
以上正本證明與原本無異。
不得上訴。
中    華    民      國      95    年   3    月   27   日
                                    書記官  林鴻仁


司法院資訊處製作；財團法人民間司法改革基金會備份。
